臺灣士林地方法院刑事判決　　　　　　　 100年度易字第57號
公　訴　人　臺灣士林地方法院檢察署檢察官
被　　　告　黃國寶
　　　　　　黃家輝
　　　　　　羅祖欽
　　　　　　廖祥堡
前四人共同
選任辯護人　陳國雄律師
上列被告因恐嚇得利案件，經檢察官提起公訴（99年度偵字第
10269 號），本院判決如下：
    主  文
黃國寶、黃家輝、羅祖欽及廖祥堡均無罪。
    理  由
甲、程序部分
壹、按法院認為應諭知無罪之案件，被告經合法傳喚無正當理由
    不到庭時，得不待其陳述逕行判決，刑事訴訟法第三百零六
    條定有明文。經查：本案被告黃國寶業已於民國一百年十月
    二十一日以寄存送達之方式送達，有本院送達證書一紙附卷
    可參（見本院卷第二五五頁），於十一月一日發生寄存送達
    之效力，依刑事訴訟法第二百七十二條之規定，本案之就審
    期間係七日，而本院訂一百年十一月十五日開庭，經其送達
    期間及就審期間均於法無違，則本案被告黃國寶既經合法傳
    喚無正當理由不到庭，經本院合議庭認為應諭知無罪之案件
    ，就被告黃國寶之部分，爰不待其陳述逕行判決。
貳、關於檢察官所提出用以證明被告黃國寶、黃家輝、羅祖欽及
    廖祥堡本案之證據，其證據能力之有無，均詳如附表所示之
    判斷（詳附表所示）。
乙、實體部分
壹、公訴意旨略以：被告黃國寶（綽號「寶哥」）係臺灣房屋紅
    樹林加盟店負責人，被告黃家輝係新北市淡水區○○○路○
    段三一號海中天溫泉飯店（下稱海中天飯店）副董事長，被
    告羅祖欽係海中天飯店股東，被告廖祥堡（綽號「大堡」）
    係黃國寶之舊識。緣被告黃國寶、黃家輝與萬企建設股份有
    限公司（下稱萬企公司）負責人吳萬得為共同開發被告黃國
    寶及吳萬得實際所有，惟分別登記於黃翊婷、葉敏敏名下，
    坐落於新北市○○區○○段二四三、二四四、二四五、二四
    六及七五五地號之土地，亟欲取得緊臨上開土地之周靖騰名
    下所有坐落於新北市○○區○○段二五二、七五三、七五四
    地號土地及實際上係周靖騰所有（惟分別登記於其妻黃美玲
    及親戚張慧華名下) 之新北市○○區○○路一二六號一樓及
    地下一樓房屋及基地持分（上揭三筆土地及二筆建物以下合
    稱：系爭不動產），被告黃國寶、黃家輝、羅祖欽、廖祥堡
    為圖謀以不合理之低價取得系爭不動產，竟共同基於恐嚇得
    利之犯意聯絡，由被告黃國寶、黃家輝於九十八年十二月十
    七日派遣被告廖祥堡至周靖騰經營之新北市○○區○○街一
    段一○三號停車場（坐落於上開二五二、七五三、七五四地
    號土地上) ，對周靖騰之親戚即仲介本案交易之人張仲崴表
    示因周靖騰對臺北縣城鄉發展局提告，致被告黃家輝持有之
    上開土地不能蓋房子，要賠償新臺幣（下同）三千萬元，並
    要約周靖騰見面等語，周靖騰經轉知後，因聽聞被告黃國寶
    、黃家輝有黑道背景，心生畏懼，遂於同年月十八日前往海
    中天飯店被告黃家輝辦公室與被告黃國寶、黃家輝、廖祥堡
    等人見面，洽談中被告黃家輝以：「你提告，害我房子不能
    蓋，要賠三千萬元，否則你停車場也不能開。」等語，恐嚇
    周靖騰，被告黃國寶亦在旁對周靖騰恫稱：「老大說的對，
    老大怎麼說你就怎麼做，你們停車場要開沒關係，我會讓你
    停車場變成廢地。」等語，致周靖騰心生畏懼；並接續前揭
    犯意，於同日下午六時許，被告廖祥堡與一名姓名年籍不詳
    之男子前往上開停車場，對周靖騰恫稱：「我們老大叫你休
    息就休息，停車場不要開。」等語，致周靖騰心生畏懼；同
    日下午七時許，被告羅祖欽亦前往上開停車場，表示其係海
    中天之人，可以透過其與被告黃家輝、黃國寶溝通等語，並
    於不詳時地對周靖騰恫稱：「土地賣一賣，日子會比較好過
    ，如果不賣地也不能用，而且也鬥不過二位老大。」等語，
    被告羅祖欽復於九十九年一月八日約周靖騰在海中天飯店見
    面，被告黃國寶、黃家輝及廖祥堡亦在場，被告羅祖欽對周
    靖騰恫稱：「土地賣一賣比較好命，比較不會有事。」等語
    ，被告黃家輝則以：「看要做朋友，還是仇人。」等語恫嚇
    周靖騰，周靖騰因唯恐不能安全離開，不得已遂口頭應允出
    售系爭五筆不動產；被告黃國寶、黃家輝、羅祖欽於九十九
    年二月八日在海中天飯店辦公室，為脅迫周靖騰簽立買賣意
    向書，遂由被告黃家輝以：「如果你不簽，就叫『寶哥』把
    你帶走。」等語恫嚇周靖騰，致周靖騰因心生畏懼而被迫簽
    下買賣意向書，同意將每坪市價約七十萬元之二五二、七五
    三地號土地以每坪四十萬元之低價出售，將其於九十四年間
    以一千一百五十萬元及五百八十萬元購入之上開英專路一二
    六號一樓及地下一樓建物及基地持分以原購入價出售，嗣被
    告黃國寶、黃家輝、羅祖欽要求周靖騰於九十九年五月二十
    八日至萬企公司正式簽訂買賣合約，周靖騰於九十九年五月
    二十一日報警處理，被告黃國寶、黃家輝、羅祖欽、廖祥堡
    始未能得逞，因認被告黃國寶、黃家輝、羅祖欽及廖祥堡涉
    犯刑法第三百四十六條第三項、第二項之恐嚇得利未遂罪嫌
    。
貳、按犯罪事實應依證據認定之，無證據不得認定犯罪事實。不
    能證明被告犯罪者，應諭知無罪之判決。刑事訴訟法第一百
    五十四條第二項、第三百零一條第一項分別定有明文。次按
    認定不利於被告之事實，須依積極證據，茍積極證據不足為
    不利於被告事實之認定時，即應為有利於被告之認定，更不
    必有何有利之證據。而認定犯罪事實所憑之證據，雖不以直
    接證據為限，間接證據亦包括在內，然無論直接或間接證據
    ，其為訴訟上之證明，須於通常一般之人均不致有所懷疑，
    而得確信其為真實之程度者，始得據之為有罪之認定，倘其
    證明尚未達到此一程度，而有合理之懷疑存在，致使無從為
    有罪之確信時，即應為無罪之判決（最高法院三十年上字第
    八一六號、七十六年臺上字第四九八六號判例意旨參照）。
    再按檢察官就被告犯罪事實，應負舉證責任，並指出證明之
    方法，刑事訴訟法第一百六十一條第一項定有明文。故檢察
    官對於起訴之犯罪事實，應負提出證據及說服之實質舉證責
    任。倘其所提出之證據，不足為被告有罪之積極證明，或其
    指出證明之方法，無從說服法院以形成被告有罪之心證，基
    於無罪推定之原則，自應為被告無罪判決之諭知，最高法院
    九十二年臺上字第一二八號判例意旨參照。再按，刑事被告
    並無自證己罪之義務，其在訴訟上所為之辯解，只須達於對
    起訴事證提出合理質疑之程度為已足，檢察官如對被告所舉
    反證仍有爭執，即應依刑事訴訟法第一百六十一條規定積極
    舉證釋疑。被告等既堅決否認犯罪，檢察官所舉證據復不足
    以使法院產生有罪之心證，原判決因認被告等犯罪不能證明
    ，於法尚無不合，最高法院九十七年度臺上字第三○九九號
    判決意旨參照。依上開最高法院判例及判決意旨可知，基於
    被告無自證己罪之義務，被告對於檢察官所起訴之事證所為
    之辯解，只須使法院達於合理懷疑之程度即可，檢察官如有
    爭執，即須依刑事訴訟法第一百六十一條積極舉證，惟檢察
    官所舉證據如不足以使法院對被告產生有罪確信之心證，基
    於無罪推定之原則，法院即應為被告無罪判決之諭知。
參、公訴意旨認被告黃國寶、黃家輝、羅祖欽及廖祥堡涉犯刑法
    第三百四十六條第三項、第二項之恐嚇得利未遂罪嫌，無非
    係以被告黃國寶、黃家輝、羅祖欽及廖祥堡之供述、告訴人
    周靖騰之指述、證人黃美玲、吳萬得、李金龍、洪常榮、張
    仲崴、二四三、二四四、二四五、二四六及七五五地號之土
    地登記謄本、地籍圖謄本、淡水第一信用合作社九十九年十
    二月七日淡一信剛字第九九五五八一之一號函及鑑價報告資
    料、九十五年四月二十二日不動產買賣契約書影本及付款支
    票影本八張、九十四年九月十六日不動產買賣契約書影本、
    九十九年二月八日買賣意向書影本各一份、現場照片八幀、
    土地買賣協議過程表一份為其論述之主要依據。
肆、訊據被告黃國寶、黃家輝、羅祖欽及廖祥堡堅詞否認有何恐
    嚇得利之犯行，均一致辯稱：渠等未有任何恐嚇周靖騰之言
    詞或行為，抑且係周靖騰主動提價而求賣，雙方議價多次，
    並依最後之合意而由周靖騰親自於九十九年二月八日買賣意
    向書下方寫下每筆不動產的出價並簽名，出售系爭房地係源
    起於周靖騰，且交易條件更是周靖騰所為，周靖騰夫妻係主
    動於九十九年四月份約廖湘傑代書跟萬企公司的人去停車場
    看地，周靖騰鑒於停車場經營不善暨土地官司紛擾等因，由
    周靖騰主動託請出賣系爭不動產，議約過程中雙方相談甚歡
    ，且所有條件均是周靖騰所開立，在周靖騰於九十九年二月
    八日簽買賣意向書之前，並主動請張仲崴、廖湘傑商議並確
    認交易安全。於九十九年二月八日最後一次協商價格時，周
    靖騰親自在買賣意向書下方寫下買賣之標的、單價、總價、
    坪數，再由黃國寶、黃家輝簽名。事後周靖騰更請廖湘傑約
    見吳萬得，主動請吳萬得公司的人現場勘查標的等語（見本
    院卷第一九四頁至第二一八頁）。
伍、經查：
一、被告黃國寶於偵查中供稱：是黃家輝找伊，問伊說吳萬得有
    無興趣合夥買周靖騰所有之系爭土地，因為旁邊吳萬得、黃
    家輝有塊地想合建，所以伊傳話給吳萬得，伊沒有叫廖祥堡
    去找周靖騰，整件事伊只是投資者，吳萬得是建商等語（見
    臺灣士林地方法院檢察署九十九年度偵字第一○二六九號偵
    查卷第一五一頁至第一五二頁），經核與其於本院審理時供
    稱：三角窗土地是伊在管理的，伊不知道在什麼時候聽羅祖
    欽跟伊說周靖騰土地要賣，伊就去問周靖騰確實是否要賣，
    周靖騰有說要賣，所以伊就去問要買土地的吳萬得，吳萬得
    說「好」，如果那塊土地可以與吳董所有的三角地合建房屋
    ，賣相比較好，就說可以，一說可以，伊就去進行，伊並沒
    有恐嚇他等語大致相符（見本院卷第一○五頁）；被告羅祖
    欽於偵查中供稱：伊認識周靖騰，他是地主，九十八年十二
    月二十一日，張仲崴幫伊停車時過來拜託伊，說生意不好，
    要伊幫他介紹，還說黃家輝旁邊有地要建可否一起合建，伊
    就幫他找黃家輝，但黃家輝說周靖騰已經找過他了，黃家輝
    說周靖騰找伊當介紹人，伊不知道為何周靖騰在警詢說其沒
    有賣土地之意願，也不知道其他被告是否有對周靖騰恐嚇，
    及周靖騰為何告伊等語（見臺灣士林地方法院檢察署九十九
    年度偵字第一○二六九號偵查卷第一五三頁），與其於本院
    審理時所供述：九十八年十二月二十一日晚上，伊車停在停
    車場，周靖騰跟張仲崴來停車場找伊說有事要請伊幫忙，說
    他們有去海中天找黃家輝，說停車場生意不好，想要與黃家
    輝合作，一起蓋。當天晚上伊有去找黃家輝，董事長說會考
    慮，說中午周靖騰與張仲崴有去找他。周靖騰只有說要賣停
    車場的土地，這塊土地剛好面臨馬路，但是前面有一塊畸零
    地，且與畸零地地主不睦，互相有提告紀錄，房子是後面附
    加的。是他們來找伊，伊才幫忙，周靖騰不感激伊就算了，
    還把伊告進去，告伊恐嚇，但伊恐嚇周靖騰什麼，周靖騰都
    沒有提出證據，周靖騰說是伊脅迫他寫意向書，如果確實是
    伊脅迫周靖騰寫意向書，伊怎麼不乾脆要代書現場辦理土地
    買賣；伊之前有提出資料給法院，周靖騰說本來是其自己來
    拜託伊去找黃國寶、黃家輝接洽要賣土地的事宜，是因為周
    靖騰說停車場生意不好，剛好隔壁土地要蓋，順便把周靖騰
    的這塊土地買走，這都是周靖騰來拜託伊的，周靖騰每次來
    談都談得很愉快，怎麼會有恐嚇的事情，伊於九十九年一月
    十四日下午三點去周靖騰家，是因為周靖騰打電話叫伊去，
    幫他看賣得交易的價額，叫伊跟黃國寶、黃家輝接洽，十四
    日這天周靖騰跟伊說六十八萬元，因為他的地前面有被畸零
    地擋住，沒有那麼好的價值；又一月十六日周靖騰又打電話
    要伊去他家，說因為他自己去問，把價額從六十八萬元降為
    四十六萬，結果買方嫌太貴等語（見本院卷第三七頁至第三
    八頁、第一○五頁）；至於被告黃家輝於偵查中供稱：當初
    是周靖騰於九十八年十二月二十一日找羅祖欽來跟伊談，買
    這塊地有三個股東，伊、黃國寶、吳萬得。伊在九十八年十
    二月二十一日在海中天辦公室第一次與周靖騰見面，伊有整
    理與周靖騰協議過程予警方，伊都沒有恐嚇他等語（見臺灣
    士林地方法院檢察署九十九年度偵字第一○二六九號偵查卷
    第一五二頁），經核亦與其於本院審理時所供稱：九十九年
    二月八日，羅祖欽約在海中天談價錢，在場人員有伊、黃國
    寶、羅祖欽、周靖騰夫婦、張仲崴。是羅祖欽帶周靖騰來賣
    地。伊沒有恐嚇周靖騰等語（見本院卷第三七頁、第九七頁
    ）；參酌被告廖祥堡亦供稱：伊跟周靖騰沒有恩怨，不知道
    為何他要告伊等語（見本院卷第三八頁）；由被告黃國寶、
    黃家輝、羅祖欽及廖祥堡上揭供述可知，渠等前後均一致供
    稱並未有何恐嚇周靖騰之行為。
二、而被告黃國寶、黃家輝、羅祖欽及廖祥堡上揭供述，經核亦
    與本案自始均有參與之仲介即證人張仲崴於警詢中所證述：
    【被告黃國寶、黃家輝、羅祖欽及廖祥堡沒有恐嚇周靖騰】
    ，每次議價、簽約伊都在場。告訴人九十九年一月三十日私
    下見黃家輝，其他於九十八年十二月二十一日、九十九年一
    月八日、一月十四日、一月十六日、一月十九日、二月八日
    期間，周靖騰夫妻、黃家輝、黃國寶、羅祖欽、伊均在場。
    ，伊有看過議價同意書，代書是周靖騰指定，仲介費要給伊
    跟羅祖欽，九十七年至九十八年間，和伊到海中天兩次，因
    為黃國寶在忙，所以叫伊留下資料就走了。【周靖騰是自願
    出售土地的】等語相符（見臺灣士林地方法院檢察署九十九
    年度他字第二三○七號偵查卷第六三頁至第六五頁），證人
    張仲崴於偵查中亦證稱：為了系爭土地，周靖騰告了很多人
    ，因為該地有很多糾紛所以他要賣地。【周靖騰是自願賣地
    的】，議價時伊有在場，在周靖騰家二次，也有在海中天跟
    黃家輝見面。【所有條件都是周靖騰提的】，周靖騰與被告
    黃家輝之前為了土地重測在九十八年上半年有見過面，但談
    賣地是九十八年十二月二十一日。九十九年一月三十日周靖
    騰私下找被告黃家輝開價每坪四十六萬，到九十九二月八日
    伊陪周靖騰到海中天簽約伊才知道，【雙方當時聊得很高興
    。】等語（見臺灣士林地方法院檢察署九十九年度偵字第一
    ○二六九號偵查卷一五六頁至第一五七頁），經核亦與其於
    本院審理時所證稱：【周靖騰要賣這塊地，事先都有跟伊商
    量要如何賣才能得到最大利益，賣地的所有條件都是他告知
    伊，由周靖騰約伊去跟黃家輝先生談】，九十八年十二月二
    十一日下午一至二時，因為伊十九日、二十日休息，二十一
    日【周靖騰約伊去海中天飯店，說他的土地要賣，當時到了
    海中天飯店找黃老闆，黃老闆問周靖騰說為何要賣土地，周
    靖騰說生意不好】，那時剛好黃家輝有事要出去，要他改天
    再說。那是一月八日周靖騰說開出的條件，說如果買新北市
    ○○區○○段二五二、七五三及七五四地號土地要連同英專
    路一二六號的房屋一併購買，周靖騰對仲介的羅祖欽說他要
    給羅祖欽仲介費七十萬元，但是要求仲介費裡面的三十五萬
    元要分伊，這是周靖騰要求羅祖欽的，周靖騰也沒有要求伊
    代表他跟黃家輝爭取什麼福利跟或是買賣條件，【所有條件
    跟價錢都是周靖騰自己開的】，黃家輝、黃國寶沒有要求要
    說服周靖騰賣給他們，周靖騰因為土地重測之事，在九十七
    年間曾與黃家輝等人見過面，但因為內情複雜所以沒有支持
    周靖騰土地重測，土地重測跟周靖騰蓋房子沒關係，伊是於
    九十七年聽周靖騰說這件事情的。於九十八年十二月二十一
    日，只有黃家輝一人在辦公室，是周靖騰約伊一起去，【因
    為周靖騰說要賣土地】，伊會記得是二十一日，是因為十九
    日伊眼皮去割了十針，所以十九、二十日伊都休息，這次黃
    國寶後來也沒有來，只有黃家輝先生在場跟他們談，【周靖
    騰說他的土地想要賣給黃家輝，黃家輝問他為何要賣，周靖
    騰說他的生意不好】，黃家輝推說他正在忙，有事要出去，
    下次再談，黃家輝就只有說再聯絡而已，日期沒有約定。同
    日晚上約七、八點，周靖騰看到羅祖欽去停車，他就跑過去
    ，而且叫伊上前去，伊有聽到他土地要請羅祖欽幫忙當仲介
    ，當時並沒有提到條件的內容等語一致（見本院卷第一五一
    頁反面至第一五三頁），由證人張仲崴上揭證述可知，周靖
    騰買賣本件土地之過程，顯然係基於自由意志、以謀求其最
    大利益為考量，因此其買賣之條件及價格，始由自己開立，
    故而，證人張仲崴上揭所述，既足以證明告訴人周靖騰同意
    買賣系爭土地，顯係基於自由意志而來，被告黃國寶、黃家
    輝、羅祖欽及廖祥堡對於買賣系爭土地等情，顯然未有任何
    恐嚇、脅迫或惡害通知之行為存在。
三、參以證人張仲崴於本院審理時另證稱：周靖騰跟伊說他又約
    了羅祖欽二月八日要到海中天飯店談賣土地的事情，叫伊那
    天也要去，伊去的時候，當場有黃家輝、周靖騰夫妻、黃國
    寶，伊在兩點多左右到的時候剛好聽到黃家輝跟周靖騰對話
    ，黃家輝說「你們兩個夫妻自己在一月三十日下午自己來我
    這裡開四十六萬元，我還是覺得太高」等語，黃家輝又質疑
    說：「地號七五四土地，周靖騰當時買的價錢不高，為何後
    來開這麼高」等語，周靖騰就拿出一月十九日黃家輝交給他
    的成本對照單，上面都手寫寫好了，拿給黃家輝說他要賣這
    些價錢，黃家輝還是不斷質疑地號七五四的價錢太高，之後
    就各退一步，說不要再談地號七五四的問題，【就照著周靖
    騰書寫的內容來買賣。他們當場就簽署議價書，周靖騰先簽
    、再來是黃家輝與黃國寶簽，大家都簽好之後有拿給伊看】
    ，各影印一張存證，周靖騰有解釋成本對照表上面所記載標
    的每坪約以四十三萬元到四十四萬元交易，簽立協議書之前
    ，黃家輝沒有有提到土地重測後坪數不一樣的事情，周靖騰
    自己知道，但是也沒有提，周靖騰手寫成本對照單時，地號
    七五四應該是以重測後的坪數計算，約十八點多坪，重測坪
    數比較多，坪數雖然有多，但是因為伊跟周靖騰查證的結果
    ，多的坪數應該是屬於黃家輝先生所有，所以周靖騰不敢講
    。他們原本講好地號七五四是要以原價，但是後來不知道為
    什麼寫成坪數。買賣意向書下面手寫部分是周靖騰寫的，【
    二月八日簽買賣意向書時，現場氣氛非常好，他們還拍來拍
    去，好像自己人一樣】，簽完那張後，黃國寶先走，剩下伊
    幾個在泡茶，周靖騰的太太黃美玲還請黃家輝把隔壁的土地
    全部買下，說這樣經濟效益會更好等語（見本院卷第一五四
    頁至第一五五頁），由證人張仲崴上揭明確之證述內容可知
    ，被告黃國寶、黃家輝、羅祖欽於九十九年二月八日在海中
    天飯店辦公室內，並未有任何脅迫周靖騰簽立買賣意向書之
    行為存在，被告黃家輝亦未以任何話語恫嚇周靖騰，該買賣
    意向書顯然是周靖騰自行同意將每坪市價約七十萬元之二五
    二、七五三地號土地以每坪四十萬元之價格出售，將其於九
    十四年間以一千一百五十萬元及五百八十萬元購入之上開英
    專路一二六號一樓及地下一樓建物及基地持分賣出，甚為顯
    明。若周靖騰當時係被脅迫或因其自由意志遭人影響，致不
    得不簽立買賣意向書，為何現場氣氛頗佳，而且還有互相拍
    來拍去之和諧狀態？甚且，周靖騰之配偶黃美玲甚且請被告
    黃家輝將隔壁之土地一併買下以擴張經濟效益等情，更足以
    證明周靖騰於九十九年十二月八日在海中天飯店辦公室內，
    確係基於自由意志而簽立買賣意向書，益證被告四人並未有
    何共同恐嚇得利之行為分擔及犯意聯絡，彰彰甚明。
四、再者，衡諸證人廖湘傑即當時由周靖騰委任處理系爭不動產
    交易之代書於偵查中亦證稱：周靖騰在九十九年二月找伊，
    說有塊地經羅祖欽介紹，要伊幫忙過戶，九十九年四月份，
    伊帶周靖騰去找吳萬得，雙方談的很愉快，後來四月底還約
    伊跟吳萬得公司的人去現場看地。【周靖騰沒提過他被恐嚇
    ，周靖騰只在乎價錢】，他如何跟賣方接觸伊不知道，最後
    說九十九年五月二十八日在吳萬得公司簽約，周靖騰一直改
    時間，後來伊聯絡時是警察接的，說不可能簽約了，伊就沒
    聯絡了，伊覺得被周靖騰耍了等語（見臺灣士林地方法院檢
    察署九十九年度偵字第一○二六九號偵查卷第一五六頁），
    於本院中證稱：周靖騰曾經因為新北市○○區○○段二五二
    、七五三及七五四地號土地出售事宜找過伊，要求伊處理買
    賣契約、價錢，但議價不是伊在處理的，只是問伊市場行情
    ，周靖騰應該是在沒多久之前找伊的；周靖騰有說土地要賣
    給吳萬得，比較有印象的是去吳萬得的辦公室，是與周靖騰
    夫妻一起去的，那時吳萬得也在場，這次談的主要內容是土
    地地號、整個價錢總價、契約如何簽訂、要做履約保證。這
    次去談的時候價錢已經定了，在談後續簽約的事。【伊有看
    過買賣意向書，應該是周靖騰跟被告他們做完協議後，周靖
    騰拿給伊看的。】周靖騰有說如何計價，裡面有計算式，有
    一塊比較貴，其他是均價，上面都有寫。均價是指地號七五
    四號土地，因為地號七五四號當時買的價錢就是七十萬元；
    至於二五二、七五三地號均價的部分是市場價額等語（見本
    院卷第一五八頁），足證周靖騰於簽立買賣意向書後，有再
    拿給證人廖湘傑審閱，以計算各地號之價格，則依證人前開
    所述可知，苟周靖騰確有受到被告黃國寶、黃家輝、羅祖欽
    及廖祥堡如起訴書所載之恐嚇行為，則為何要再拿買賣意向
    書給證人廖湘傑觀覽？為何不立即向證人廖湘傑表示其係受
    被告黃國寶、黃家輝、羅祖欽及廖祥堡之恐嚇？為何於當時
    與證人廖湘傑洽談時，完全未提及該買賣意向書係受到被告
    黃國寶、黃家輝、羅祖欽及廖祥堡等人之脅迫、惡害通知致
    違反其自由意志而來？凡此諸節，均與一般經驗法則顯不相
    符，蓋以證人廖湘傑既是周靖騰所信任之代書，則關於任何
    與系爭房地有關之事項，為何不請求證人廖湘傑幫忙或求助
    於證人廖湘傑？而本案證人廖湘傑、張仲崴係居於中立之地
    位，與本案被告黃國寶、黃家輝、羅祖欽及廖祥堡四人及周
    靖騰均無利害關係，其立場亦不致於偏頗於周靖騰，則證人
    廖湘傑與張仲崴所述，反而與被告黃國寶、黃家輝、羅祖欽
    及廖祥堡四人前揭供述較為吻合，顯見被告黃國寶、黃家輝
    、羅祖欽及廖祥堡四人所述其等均未恐嚇周靖騰等節，確屬
    非虛，益徵周靖騰之指述，顯與事實不符，甚為明確。
五、按證人係指在他人之訴訟案件中，陳述自己所見所聞具體事
    實之人，為證據之一種。被害人之陳述，有單純到庭陳述意
    見者（刑事訴訟法第二百四十八條之一、第二百七十一條第
    二項），有就與待證事實有重要關係之親身知覺、體驗事實
    為陳述者。最高法院九十三年臺上字第六五七八號判例意旨
    ：「被害人乃被告以外之人，本質上屬於證人，其陳述被害
    經過，亦應依人證之法定偵查、審判程序具結，方得作為證
    據」。旨在闡述被害人就與待證事實有關之被害經過所親自
    聞見之具體事實為陳述，亦應踐行刑事訴訟法第一百五十八
    條之三之規定，使其以證人身分具結，其陳述（證言）始為
    合法之證據資料，係屬證據能力之條件。然被害人之為證人
    ，與通常一般第三人之為證人不侔。被害人就被害經過所為
    之陳述，其目的在於使被告受刑事訴追處罰，與被告處於絕
    對相反之立場，其陳述或不免渲染、誇大。是被害人縱立於
    證人地位具結而為指證、陳述，其供述證據之證明力仍較與
    被告無利害關係之一般證人之陳述為薄弱。從而，被害人就
    被害經過之陳述，除須無瑕疵可指，且須就其他方面調查又
    與事實相符，亦即仍應調查其他補強證據以擔保其指證、陳
    述確有相當之真實性，而為通常一般人均不致有所懷疑者，
    始得採為論罪科刑之依據，非謂被害人已踐行人證之調查程
    序，即得恝置其他補強證據不論，逕以其指證、陳述作為有
    罪判決之唯一證據（臺灣高等法院九十八年度上訴字第九八
    二號判決參照）。經查：
（一）證人周靖騰於本院審理時雖具結證稱：被告黃家輝就恐嚇
      伊說「你亂告，害我不能蓋房子，要給我三千萬元，還有
      停車場不能營業，你去報警沒關係，如果你要開，我要讓
      你的停車場變成廢地」云云（見本院卷第九八頁）；然與
      證人黃美玲警詢中所證述：張仲崴在九十八年十二月十九
      日前後從海中天回來後，就跟周靖騰說：「對方要其賠三
      千萬，因為告訴人申請道路重測，害他們不能蓋房子，如
      果不賠，他們就要讓停車場開不了，還叫小弟來砸場」；
      還說：「如果有一部車停在門口，我們的車就進不來也出
      不去了」云云（見臺灣士林地方法院檢察署九十九年度他
      字第二三○七號偵查卷第三一頁至第三二頁）；惟證人周
      靖騰所述之內容係「…你去報警沒關係，如果你要開，我
      要讓你的停車場變成廢地」，與證人黃美玲所述遭恐嚇之
      內容係：「對方要其賠三千萬，因為周靖騰申請道路重測
      ，害他們不能蓋房子，如果不賠，他們就要讓停車場開不
      了，還叫小弟來砸場；如果有一部車停在門口，我們的車
      就進不來也出不去了」云云，其恐嚇之內容並非一致，質
      言之，證人周靖騰係證稱要讓停車場變成廢地；證人黃美
      玲則證稱要讓停車場開不了，要叫小弟來砸場，並將停放
      一輛車在停車場門口，其所證述之內容，內容未見相同，
      難認互核一致。
（二）其次，證人黃美玲於警詢中證稱：羅祖欽曾到伊位於英專
      路住處跟伊打電話說：「土地賣了就是朋友，不賣就不是
      朋友」，伊很害怕云云（見臺灣士林地方法院檢察署九十
      九年度他字第二三○七號偵查卷第三一頁），經核與證人
      周靖騰上開所述：於九十九年一月間，黃家輝、黃國寶有
      邀伊去海中天辦公室談話，黃家輝對伊恫嚇「土地賣給我
      們就做朋友，否則就做敵人」之地點顯有未符，證人周靖
      騰證述係「海中天辦公室」；而證人黃美玲則證述係在「
      英專路住處」及「打電話通知」之方式，則針對證人周靖
      騰指述被告黃家輝所稱：「土地賣給我們就做朋友，否則
      就做敵人」乙節，其所述之內容是否屬實，已非無疑。因
      此，證人周靖騰上開所述，顯然係以被害人就被害經過所
      為之陳述，其目的在於使被告受刑事訴追處罰，其陳述或
      不免有誇大之可能性存在，此觀諸其證述之內容與證人黃
      美玲所證述之上揭內容相左，即可知悉。
（三）再者，證人黃美玲於偵查中證稱：最後一次，黃家輝叫伊
      二人去海中天，【現場還有被告黃國寶、羅祖欽、廖祥堡
      及其他黑道的人，說趕快將土地賣一賣，不然不簽的話，
      就叫被告黃國寶帶下去】云云（見臺灣士林地方法院檢察
      署九十九年度偵字第一○二六九號偵查卷第一六七頁），
      惟於本院審理時卻證稱：黃家輝說不簽就要叫黃國寶把伊
      先生帶下去，為了保護自己的性命及全家的安危就簽買賣
      意向書，那天伊也在場。都是伊先生跟黃家輝談，伊在旁
      邊，黃家輝就拿一張紙叫伊先生簽，說不簽就要叫黃國寶
      把伊先生帶出去，因為很害怕，沒有辦法就簽了；【當天
      在場的就是伊、伊先生及黃家輝，黃國寶當時沒有在場，
      羅祖欽、張仲崴當天也都沒有在場】云云（見本院卷第一
      ○六頁），則依證人黃美玲前揭所述，不僅針對在海中天
      辦公室究竟有何人在場？被告黃國寶、羅祖欽、張仲崴有
      無在場？前後迥異；而其證詞，亦與證人周靖騰所證述：
      【當天在場的人有伊、伊之老婆（按即黃美玲）、被告黃
      家輝、黃國寶、廖祥堡、張仲崴、羅祖欽】云云，就何人
      在場乙情，亦顯然不一致，故證人黃美玲所述已前後矛盾
      ，又無從補強證人周靖騰所證述之上揭內容，則證人周靖
      騰本於其被害經過所證述之詞，已有較大之瑕疵，而其證
      述又與證人張仲崴、廖湘傑所證述一致之事實不符，而證
      人黃美玲所證述之內容，亦乏其他補強證據以擔保其指證
      之真實性，已難資為對被告黃國寶、黃家輝、羅祖欽、廖
      祥堡四人不利之證明，甚為灼然。
（四）證人黃美玲另於本院審理時證稱：被告廖祥堡有一次來停
      車場說「我們老大要你們關起來，不要開車，不然會開車
      把你們堵住」（台語），所以隔天就沒有開云云（見本院
      卷第一○六頁至第一○七頁），惟其所證述遭恐嚇危害安
      全之話語係：「我們老大要你們關起來，不要開車，不然
      會開車把你們堵住」；經核亦與證人周靖騰所證述係：「
      廖祥堡跟一個我不知道是誰的人一起來停車場，很生氣的
      跟我說「董事長叫你休息就休息（台語）」云云（見本院
      卷第一○三頁），則究竟被告廖祥堡係陳稱：「要開車把
      停車場堵住」？抑或是僅稱：「董事長叫你休息就休息」
      ？證人黃美玲與周靖騰所證述之上揭情節，均有互核不一
      之狀態，益徵證人周靖騰與黃美玲所述之證詞，難認屬實
      。
（五）從而，證人周靖騰及黃美玲前開所述，不僅前後矛盾而有
      重大之瑕疵，渠等有此重大瑕疵之證詞，顯已為通常一般
      人均有所懷疑，無從資為對被告黃國寶、黃家輝、羅祖欽
      及廖祥堡四人不利之認定，應無疑義。
六、而證人洪常榮於偵查中證稱：七五四號地號之土地係以每坪
    七十萬元賣給周靖騰的等語（見臺灣士林地方法院檢察署九
    十九年度偵字第一○二六九號偵查卷第二八○頁）；證人李
    金龍則證稱：伊係於九十四年九月間，將英專路一二六號地
    下一樓以五百八十萬元賣給張慧華的等語（見同卷第二八○
    頁），證人吳萬得於偵查中證稱：周靖騰有簽授權書給被告
    黃國寶、黃家輝，並指定廖湘傑代書，周靖騰、廖湘傑於九
    十九年四月間來找我談，並帶人去現場看，後來約定於九十
    九年五月二十八日簽約，我覺得周靖騰沒被脅迫，因為他主
    動帶我公司的人去現場等語（見同卷第一五五頁），亦均無
    法證明被告黃國寶、黃家輝、羅祖欽及廖祥堡四人有何恐嚇
    得利之實行行為。而系爭不動產二四三、二四四、二四五、
    二四六及七五五地號之土地登記謄本、地籍圖謄本、淡水第
    一信用合作社九十九年十二月七日淡一信剛字第九九五五八
    一之一號函及鑑價報告資料，亦僅能證明上開地號登記之現
    狀及鑑價之結果，而九十五年四月二十二日不動產買賣契約
    書影本及付款支票影本八張、九十四年九月十六日不動產買
    賣契約書影本，亦僅能證明付款之金額及先前買賣之內容，
    就本案被告黃國寶、黃家輝、羅祖欽及廖祥堡是否有共同實
    行恐嚇得利未遂之行為，仍乏積極之證據證明，至為顯然。
陸、本件依公訴意旨認被告黃國寶、黃家輝、羅祖欽及廖祥堡有
    共同恐嚇得利未遂罪嫌，然經本院認定被告黃國寶、黃家輝
    、羅祖欽及廖祥堡四人並未有何接續恐嚇得利未遂之犯行，
    本案之積極證據，即被告黃國寶、黃家輝、羅祖欽及廖祥堡
    之供述、周靖騰之指述、證人黃美玲、吳萬得、李金龍、洪
    常榮、張仲崴、二四三、二四四、二四五、二四六及七五五
    地號之土地登記謄本、地籍圖謄本、淡水第一信用合作社九
    十九年十二月七日淡一信剛字第九九五五八一之一號函及鑑
    價報告資料、九十五年四月二十二日不動產買賣契約書影本
    及付款支票影本八張、九十四年九月十六日不動產買賣契約
    書影本、九十九年二月八日買賣意向書等證據，均無從遽為
    被告黃國寶、黃家輝、羅祖欽及廖祥堡有上揭恐嚇得利未遂
    行為之有罪判斷。此外，復無其他積極證據可資證明被告黃
    國寶、黃家輝、羅祖欽及廖祥堡均有公訴人上開所指恐嚇告
    訴人周靖騰，造成其簽立買賣意向書之自由意志受到影響等
    情，則依犯罪事實應以證據為其認定基礎，如積極證據不足
    以證明被告黃國寶、黃家輝、羅祖欽及廖祥堡犯罪，而依調
    查所得資料，在一般生活經驗上尚非不得另為其他有利被告
    黃國寶、黃家輝、羅祖欽及廖祥堡之推定，本於罪疑惟無之
    法則，此部分即應依法均為無罪判決之諭知，以昭審慎。
據上論斷，應依刑事訴訟法第三百零一條第一項前段、第三百零
六條，判決如主文。
本案經檢察官許恭仁到庭執行職務
中    華    民    國  100     年    11    月    29    日
                刑事第八庭      審判長法  官  楊秀枝
                                      法  官  黃怡瑜
                                      法  官  黃翰義
以上正本證明與原本無異。
如不服本判決應於收受送達後 10 日內向本院提出上訴書狀，並
應敘述具體理由。其未敘述上訴理由者，應於上訴期間屆滿後
20 日內向本院補提理由書 (均須按他造當事人之人數附繕本 )
「切勿逕送上級法院」。
                                      書記官  謝文傑
中    華    民    國  100     年    11    月    30    日
附表註：卷宗代號一覽表：
臺灣士林地方法院檢察署99年度他字第2307號偵查卷宗以「偵
  一卷」表示
臺灣士林地方法院檢察署99年度偵字第10269號偵查卷宗以「
  偵二卷」表示
臺灣士林地方法院100年度審易字第123號刑事卷宗以「本院一
  卷」表示
臺灣士林地方法院100年度易字第57號刑事卷宗以「本院二卷
  」表示
┌───┬────────┬────┬────────────┬───┬───┬───────┐
│編號  │本案之證據資料  │ 頁次   │  本 案 待 證 事 項     │被告之│本院認│本院認定之理由│
│      │                │        │                        │主張  │定有無│〔刑事訴訟法（│
│      │                │        │                        │      │證據能│下稱刑訴法）〕│
│      │                │        │                        │      │力    │              │
├───┼────────┼────┼────────────┼───┼───┼───────┤
│  一  │被告黃國寶之供述│1.      │1、伊係臺灣房屋紅樹林加 │全部均│有    │依刑訴法第156 │
│      │：              │偵一卷  │   盟店負責人之事實。   │不爭執│      │條第1 項，被告│
│      │1.於警察詢問時之│P37-40  │2、伊與被告黃家輝、羅祖 │      │      │黃國寶之供述合│
│      │供述：          │        │   欽、廖祥堡均認識，廖 │      │      │於任意性法則，│
│      │99年06月14日    │2.      │   祥堡綽號為「大堡」之 │      │      │具有自然關聯性│
│      │                │(1)偵二卷│   事實。               │      │      │，與事實相符，│
│      │                │P151-152│3、因告訴人周靖騰所有之 │      │      │當有證據能力。│
│      │2.於檢察官訊問時│(2)偵二卷│   新北市○○區○○路段 │      │      │              │
│      │之供述：        │        │   252、753及754地號3筆 │      │      │              │
│      │(1)99年08月23日  │3.      │   土地與吳萬得及被告黃 │      │      │              │
│      │(2)99年10月26日  │本院二卷│   家輝實際所有之243、  │      │      │              │
│      │                │P97、105│   244、245、246及755地 │      │      │              │
│      │                │        │   號土地相鄰，吳萬得、 │      │      │              │
│      │3.於本院訊問時之│        │   被告黃家輝及伊遂合夥 │      │      │              │
│      │供述：          │        │   出資購買系爭不動產， │      │      │              │
│      │100年7月20日    │        │   以合併興建房屋之事實 │      │      │              │
│      │                │        │   。                   │      │      │              │
│      │                │        │4、伊與被告黃家輝於99年2│      │      │              │
│      │                │        │   月8日與告訴人簽定買賣│      │      │              │
│      │                │        │   意向書，告訴人同意以 │      │      │              │
│      │                │        │   每坪40萬元之價格將252│      │      │              │
│      │                │        │   、753地號土地出售，以│      │      │              │
│      │                │        │   1,150萬元及580萬元之 │      │      │              │
│      │                │        │   價格將上開英專路126號│      │      │              │
│      │                │        │   1樓及地下1樓建物及基 │      │      │              │
│      │                │        │   地持分出售之事實。   │      │      │              │
│      │                │        │5、伊與被告黃家輝並未支 │      │      │              │
│      │                │        │   付任何訂金予告訴人之 │      │      │              │
│      │                │        │   事實。               │      │      │              │
│      │                │        │6、被告黃家輝負責與告訴 │      │      │              │
│      │                │        │   人洽談土地買賣事宜之 │      │      │              │
│      │                │        │   事實。               │      │      │              │
├───┼────────┼────┼────────────┼───┼───┼───────┤
│  二  │被告黃家輝之供述│1.      │1、伊係海中天飯店副董事 │全部均│有    │依刑訴法第156 │
│      │：              │偵一卷  │   長之事實。           │不爭執│      │條第1 項，被告│
│      │1.於警察詢問之供│P49-53  │2、被告羅祖欽係海中天飯 │      │      │黃家輝之供述合│
│      │述：            │        │   店股東之事實。       │      │      │於任意性法則，│
│      │99年06月14日    │2.      │3、伊與被告黃國寶及吳萬 │      │      │具有自然關聯性│
│      │                │(1)偵二卷│   得3人合資購買上開系爭│      │      │，與事實相符，│
│      │                │P152-154│   不動產之事實。       │      │      │當有證據能力。│
│      │2.於檢察官訊問時│(2)偵二卷│4、伊曾與告訴人多次洽談 │      │      │              │
│      │之供述：        │P192    │   購買上開系爭5筆不動產│      │      │              │
│      │(1)99年08月23日  │        │   之事實。             │      │      │              │
│      │(2)99年10月26日  │3.      │5、伊與被告黃家輝於99年2│      │      │              │
│      │                │(1)      │   月8日與告訴人簽定買賣│      │      │              │
│      │                │本院二卷│   意向書，告訴人同意以 │      │      │              │
│      │3.於本院訊問時之│P37反面 │   每坪40萬元之價格將252│      │      │              │
│      │供述：          │(2)      │   、753地號土地出售，以│      │      │              │
│      │(1)100年3月23日  │本院二卷│   1,150萬元及580萬元之 │      │      │              │
│      │(2)100年7月20日  │P97、105│   價格將上開英專路126號│      │      │              │
│      │                │        │   1樓及地下1樓建物及基 │      │      │              │
│      │                │        │   地持分出售之事實。   │      │      │              │
│      │                │        │6、伊與被告黃國寶並未支 │      │      │              │
│      │                │        │   付任何訂金予告訴人之 │      │      │              │
│      │                │        │   事實。               │      │      │              │
├───┼────────┼────┼────────────┼───┼───┼───────┤
│  三  │被告羅祖欽之供述│1.      │1、伊係海中天飯店股東之 │全部均│有    │依刑訴法第156 │
│      │：              │偵一卷  │   事實。               │不爭執│      │條第1 項，被告│
│      │1.於警察詢問時之│P43-47  │2、伊與被告黃國寶係小學 │      │      │羅祖欽之供述合│
│      │供述：          │        │   同學之事實。         │      │      │於任意性法則，│
│      │99年6月14日     │2.      │3、伊於98年12月18日下午7│      │      │具有自然關聯性│
│      │                │(1)偵二卷│   時許，曾到告訴人上開 │      │      │，與事實相符，│
│      │                │P153-154│   停車場之事實。       │      │      │當有證據能力。│
│      │2.於檢察官訊問時│(2)偵二卷│4、伊有參與仲介洽談本件 │      │      │              │
│      │之供述：        │P192-195│   土地買賣交易之事實。 │      │      │              │
│      │(1)99年08月23日  │        │5、伊參與過3、4次協調會 │      │      │              │
│      │(2)99年10月26日  │3.      │   議，被告黃家輝大多有 │      │      │              │
│      │                │(1)      │   參加之事實。         │      │      │              │
│      │                │本院二卷│6、告訴人之前係以每坪70 │      │      │              │
│      │3.於本院訊問時之│P37-38反│   萬元價格購入754地號土│      │      │              │
│      │供述：          │面      │   地之事實。           │      │      │              │
│      │(1)100年3月23日  │(2)      │7、99年2月8日要告訴人簽 │      │      │              │
│      │(2)100年7月20日  │本院二卷│   訂買賣意向書時，伊在 │      │      │              │
│      │                │P97、105│   場並開價之事實。     │      │      │              │
│      │                │、108   │                        │      │      │              │
├───┼────────┼────┼────────────┼───┼───┼───────┤
│ 四   │被告廖祥堡之供述│1.      │1、伊與被告黃國寶係舊識 │全部均│有    │依刑訴法第156 │
│      │：              │偵二卷  │   之事實。             │不爭執│      │條第1 項，被告│
│      │1.於警察詢問時之│P28-30  │2、伊認識張仲崴之事實。 │      │      │廖祥堡之供述合│
│      │供述：          │        │3、伊認識告訴人之事實。 │      │      │於任意性法則，│
│      │99年7月9日      │2.      │4、被告廖祥堡在警詢時否 │      │      │具有自然關聯性│
│      │                │(1)偵二卷│   認認識被告黃家輝及羅 │      │      │，與事實相符，│
│      │                │P153-154│   祖欽，於偵查中又改口 │      │      │當有證據能力。│
│      │2.於檢察官訊問時│(2)偵二卷│   說認識之事實。       │      │      │              │
│      │之供述：        │P192    │5、伊並未有何恐嚇之行為 │      │      │              │
│      │(1)99年08月23日  │        │   。                   │      │      │              │
│      │(2)99年10月26日  │3.      │                        │      │      │              │
│      │                │(1)      │                        │      │      │              │
│      │                │本院二卷│                        │      │      │              │
│      │3.於本院訊問時之│P36-38  │                        │      │      │              │
│      │供述：          │(2)      │                        │      │      │              │
│      │(1)100年3月23日  │本院二卷│                        │      │      │              │
│      │(2)100年7月20日  │P97     │                        │      │      │              │
├───┼────────┼────┼────────────┼───┼───┼───────┤
│ 五   │告訴人周靖騰之指│1.      │全部犯罪事實。          │全部均│有    │被告四人均知有│
│      │述：            │(1)偵一卷│                        │不爭執│      │刑事訴訟法第  │
│      │1.於警察詢問時之│P10-13  │                        │      │      │159 條第1項 不│
│      │供述：          │(2)偵一卷│                        │      │      │得為證據之情形│
│      │(1)99年5月21日   │P15-17  │                        │      │      │，而不爭執其證│
│      │(2)99年6月15日   │(3)偵一卷│                        │      │      │據能力，依同法│
│      │(3)99年6月18日   │P19     │                        │      │      │第159 條之5 第│
│      │(4)99年7月19日   │(4)偵二卷│                        │      │      │2 項之規定，有│
│      │                │P32     │                        │      │      │證據能力。    │
│      │                │        │                        │      │      │              │
│      │2.於檢察官訊問時│2.      │                        │      │      │              │
│      │之供述：        │(1)偵二卷│                        │      │      │              │
│      │(1)99年08月24日  │P164-165│                        │      │      │              │
│      │(2)99年10月26日  │(2)偵二卷│                        │      │      │              │
│      │                │P193-194│                        │      │      │              │
├───┼────────┼────┼────────────┼───┼───┼───────┤
│  六  │證人黃美玲之證述│1.      │1、被告廖祥堡在上開停車 │全部均│有    │1.            │
│      │：              │偵一卷  │   場以：伊們老大叫你休 │不爭執│      │證人於偵查中具│
│      │1.於警察詢問時  │P31-33  │   息就休息，停車場不要 │      │      │結向檢察官所為│
│      │之供述：        │        │   開等語恐嚇告訴人之事 │      │      │之證述，無顯不│
│      │99年6月15日     │2.      │   實。                 │      │      │可信之情況，依│
│      │                │偵二卷  │2、被告黃家輝、黃國寶、 │      │      │刑事訴訟法第  │
│      │                │P166-167│   羅祖欽在海中天飯店辦 │      │      │159 條之1 第2 │
│      │2.於檢察官訊問時│        │   公室脅迫告訴人簽立買 │      │      │項，得為證據。│
│      │之供述：        │3.      │   賣意向書，被告黃家輝 │      │      │              │
│      │99年08月24日（以│本院二卷│   恫稱若不簽，就將告訴 │      │      │              │
│      │證人身分--有具結│P106-108│   人交給被告黃國寶，告 │      │      │2.            │
│      │）              │        │   訴人不得已遂簽立之事 │      │      │其餘部分被告四│
│      │                │        │   實。                 │      │      │人均知有刑事訴│
│      │                │        │3、張仲崴係伊堂哥之事實 │      │      │訟法第159 條第│
│      │                │        │   。                   │      │      │1項 不得為證據│
│      │                │        │                        │      │      │之情形，而不爭│
│      │                │        │                        │      │      │執其證據能力，│
│      │                │        │                        │      │      │依同法第159 條│
│      │                │        │                        │      │      │之5 第2 項之規│
│      │                │        │                        │      │      │定，有證據能力│
│      │                │        │                        │      │      │。            │
│      │                │        │                        │      │      │              │
│      │                │        │                        │      │      │              │
├───┼────────┼────┼────────────┼───┼───┼───────┤
│  七  │證人吳萬得之證述│1.      │1、伊為萬企公司負責人之 │全部均│有    │被告四人知有刑│
│      │：              │偵一卷  │   事實。               │不爭執│      │事訴訟法第159 │
│      │1.於警察詢問時之│P54-57  │2、上開243、244、245、  │      │      │條第1 項不得為│
│      │供述：          │        │   246及755地號土地緊臨 │      │      │證據之情形，而│
│      │99年6月14日     │2.      │   告訴人所有之上開252、│      │      │不爭執其證據能│
│      │                │偵二卷  │   753及754地號土地之事 │      │      │力，依同法第  │
│      │                │P155    │   實。                 │      │      │159 條之5 第2 │
│      │2.於檢察官訊問時│        │3、伊與被告黃國寶、黃家 │      │      │項之規定，有證│
│      │之供述：        │        │   輝合夥購買上開系爭不 │      │      │據能力。      │
│      │99年8月23日     │        │   動產之事實。         │      │      │              │
├───┼────────┼────┼────────────┼───┼───┼───────┤
│  八  │證人廖湘傑之證述│1.      │證人廖湘傑幫助告訴人周靖│全部均│有    │被告四人知有刑│
│      │：              │偵一卷  │騰處理上開系爭土地過戶手│不爭執│      │事訴訟法第159 │
│      │1.於警察詢問時之│P58-61  │續，告訴人沒提過被恐嚇，│      │      │條第1 項不得為│
│      │供述：          │        │只在乎價錢，後因故簽約不│      │      │證據之情形，而│
│      │99年06月14日    │2.      │成之事實。              │      │      │不爭執其證據能│
│      │                │偵二卷  │                        │      │      │力，依同法第  │
│      │                │P156    │                        │      │      │159 條之5 第2 │
│      │2.於檢察官訊問時│        │                        │      │      │項之規定，有證│
│      │之供述：        │        │                        │      │      │據能力。      │
│      │99年08月23日    │        │                        │      │      │              │
├───┼────────┼────┼────────────┼───┼───┼───────┤
│  九  │證人張仲崴之證述│1.      │被告等人與告訴人議價、簽│全部均│有    │被告四人知有刑│
│      │：              │偵一卷  │約時，證人張仲崴都在場，│不爭執│      │事訴訟法第159 │
│      │1.於警察詢問時之│P63-65  │被告於現場都沒有恐嚇告訴│      │      │條第1 項不得為│
│      │供述：          │        │人之事實。              │      │      │證據之情形，而│
│      │99年06月14日    │2.      │                        │      │      │不爭執其證據能│
│      │                │偵二卷  │                        │      │      │力，依同法第  │
│      │                │P156-157│                        │      │      │159 條之5 第2 │
│      │2.於檢察官訊問時│        │                        │      │      │項之規定，有證│
│      │之供述：        │        │                        │      │      │據能力。      │
│      │99年8月23日     │        │                        │      │      │              │
├───┼────────┼────┼────────────┼───┼───┼───────┤
│  十  │廖湘傑於檢察官偵│偵二卷p1│1、伊認識告訴人，有二代 │未表達│有    │於偵查中具結向│
│      │訊時之供述      │55-156  │   交情。99年2 月告訴人 │意見  │      │檢察官所為之證│
│      │99.08.23 (14時13│        │   找伊幫忙過戶，告訴人 │      │      │述，無顯不可信│
│      │分)             │        │   常來伊這談相關事宜。 │      │      │之情形，依刑訴│
│      │                │        │2、99年4 月伊帶告訴人去 │      │      │法第159 條之1 │
│      │                │        │   找吳萬得，雙方談的很 │      │      │第2 項得為證據│
│      │                │        │   愉快；4 月底還去現場 │      │      │。            │
│      │                │        │   看地。               │      │      │              │
│      │                │        │3、伊看不出來告訴人遭人 │      │      │              │
│      │                │        │   脅迫。最後說是99年5  │      │      │              │
│      │                │        │   月28日在萬企公司簽約 │      │      │              │
│      │                │        │   ，但伊聯絡時是警方接 │      │      │              │
│      │                │        │   的電話說不簽了，後來 │      │      │              │
│      │                │        │   就沒聯絡了。伊覺得伊 │      │      │              │
│      │                │        │   被告訴人耍了。       │      │      │              │
├───┼────────┼────┼────────────┼───┼───┼───────┤
│十一  │1、234 、244 、 │1、     │證明243 、244 、245 、24│均無意│均有  │依刑訴法第159 │
│      │   245 、246 、 │偵二卷  │6 、755 地號土地實際上為│見    │      │條之4 第1 款，│
│      │   及755 地號土 │p258-267│吳萬得及黃國寶所有，但登│      │      │均為公務員職務│
│      │   地之土地登記 │2、     │記在葉敏敏、黃翊婷名下。│      │      │上所製作之記錄│
│      │   第二類謄本。 │偵二卷  │告訴人所有252 、753 、75│      │      │文書，有證據能│
│      │2、地籍圖謄本(  │ p162   │4 地號土地與上開243 、24│      │      │力。          │
│      │   證人吳萬得99 │3、     │4 、245 、246 及755 地號│      │      │              │
│      │   年8 月23日庭 │偵二卷  │土地相鄰，該等土地價格亦│      │      │              │
│      │   呈)          │ p257   │應接近。                │      │      │              │
│      │3、地籍圖謄本(  │        │                        │      │      │              │
│      │   告證三)      │        │                        │      │      │              │
├───┼────────┼────┼────────────┼───┼───┼───────┤
│十二  │淡水第一信用合作│偵二卷  │淡水一信經向房屋仲介業者│無意見│有    │依刑訴法第159 │
│      │社99年12月7日 淡│p231-234│訪查後，評估243、244 、 │      │      │條之4 第2款 ，│
│      │一信剛字第995585│        │245 、755 地號土地附近建│      │      │為從事業務之人│
│      │-1號函暨所附之鑑│        │地每坪行情約6 、70萬元。│      │      │於通常業務過程│
│      │價報告資料      │        │                        │      │      │所製作之紀錄文│
│      │                │        │                        │      │      │書，有證據能力│
│      │                │        │                        │      │      │。            │
│      │                │        │                        │      │      │              │
├───┼────────┼────┼────────────┼───┼───┼───────┤
│十三  │95年4 月22日不動│偵二卷  │1、告訴人於95年4 月22日 │無意見│有    │依刑訴法第159 │
│      │產買賣契約書本及│p239-242│   以每坪70萬元之價格向 │      │      │條之4 第3款 ，│
│      │付款支票影本8 張│        │   洪常文、洪常榮、洪猗 │      │      │其他於可信之特│
│      │ (告證一)       │        │   、載洪美惠購買上開754│      │      │別情形下所製作│
│      │                │        │   地號土地。           │      │      │之文書，有證據│
│      │                │        │2、754 地號土地重測前之 │      │      │能力。        │
│      │                │        │   地號為新北市淡水區庄 │      │      │              │
│      │                │        │   子內段152-67。       │      │      │              │
├───┼────────┼────┼────────────┼───┼───┼───────┤
│十四  │1、98年9 月16日 │1、     │1、告訴人以張慧華之名義 │1 、  │均有  │依刑訴法第159 │
│      │   不動買賣契約 │偵二卷  │   ，於94年9 月16日以580│未表示│      │條之4 第3款 ，│
│      │   書影本( 張慧 │p243-248│   萬元之價格向李金龍購 │意見  │      │其他於可信之特│
│      │   華，告證二)  │2、     │   入英專路126 號地下1  │2、   │      │別情形下所製作│
│      │2、不動產買賣契 │偵二卷  │   樓。                 │無意見│      │之文書，有證據│
│      │   約書影本( 黃 │p250-256│2、告訴人以黃美玲名義， │      │      │能力。        │
│      │   美玲，告證二)│        │   以1,150 萬元價格向葉 │      │      │              │
│      │                │        │   玉清購入英專路126 號1│      │      │              │
│      │                │        │   樓。                 │      │      │              │
├───┼────────┼────┼────────────┼───┼───┼───────┤
│十五  │99年2 月8 日買賣│偵二卷  │1、告訴人被脅迫以每坪40 │無意見│有    │依刑訴法第159 │
│      │意向書影本      │p83     │   萬元之低價出售252 、 │      │      │條之4 第3款 ，│
│      │                │        │   753 地號土地。       │      │      │其他於可信之特│
│      │                │        │2、告訴人被脅迫以當初購 │      │      │別情形下所製作│
│      │                │        │   入之原價(1, 150 萬元 │      │      │之文書，有證據│
│      │                │        │   及580 萬元) 將英專路 │      │      │能力。        │
│      │                │        │   126 號1樓 及地下1 樓 │      │      │              │
│      │                │        │   建物及基地持分出售。 │      │      │              │
│      │                │        │3、依買賣意向書之記載， │      │      │              │
│      │                │        │   243 、244 、245 246  │      │      │              │
│      │                │        │   、755 地號土地總面積 │      │      │              │
│      │                │        │   為109 坪，此5 筆土地 │      │      │              │
│      │                │        │   平均購入成本為每坪62 │      │      │              │
│      │                │        │   萬元，被告四人卻恐嚇 │      │      │              │
│      │                │        │   告訴人以每坪40萬元之 │      │      │              │
│      │                │        │   低價出售252 、753 地 │      │      │              │
│      │                │        │   號土地。             │      │      │              │
├───┼────────┼────┼────────────┼───┼───┼───────┤
│十六  │現場照片八幀    │偵二卷  │告訴人所有252 、753 、  │無意見│有    │各該照片均係以│
│      │                │p171-172│754 地號土地與243 、244 │      │      │機械（照相機）│
│      │                │        │、245 、246 、755 地號土│      │      │方式所留存之影│
│      │                │        │地相鄰。                │      │      │像，並非依憑人│
│      │                │        │                        │      │      │之記憶再加以轉│
│      │                │        │                        │      │      │述而得，是以上│
│      │                │        │                        │      │      │開各物證均非供│
│      │                │        │                        │      │      │述證據，殊無傳│
│      │                │        │                        │      │      │聞證據排除法則│
│      │                │        │                        │      │      │之適用，復無證│
│      │                │        │                        │      │      │據證明係經偽造│
│      │                │        │                        │      │      │、變造所取得，│
│      │                │        │                        │      │      │又與本件事實具│
│      │                │        │                        │      │      │有相當之關聯性│
│      │                │        │                        │      │      │，應認上開照片│
│      │                │        │                        │      │      │八幀均具有證據│
│      │                │        │                        │      │      │能力。        │
│      │                │        │                        │      │      │              │
│      │                │        │                        │      │      │              │
│      │                │        │                        │      │      │              │
├───┼────────┼────┼────────────┼───┼───┼───────┤
│十七  │黃家輝提出之土地│偵二卷  │1、被告四人於99年1 月8日│無意見│有    │依刑訴法第159 │
│      │買賣協議過程表  │p76     │   在海中天飯店與告訴人 │      │      │條之4 第3款 ，│
│      │                │        │   洽談之經過。         │      │      │其他於可信之特│
│      │                │        │2、告訴人曾開價每坪68萬 │      │      │別情形下所製作│
│      │                │        │   元出售252 、753 地號 │      │      │之文書，有證據│
│      │                │        │   土地。               │      │      │能力。        │
└───┴────────┴────┴────────────┴───┴───┴───────┘